臺灣臺北地方法院刑事判決　　　　　　　96年度易字第2949號
公　訴　人　臺灣臺北地方法院檢察署檢察官
被　　　告　乙○○
上列被告因賭博案件，經檢察官聲請以簡易判決處刑（96年度偵
字第21079號），本院認不宜以簡易判決處刑，改依通常程序審
理（96年度簡字第3706號），本院判決如下：
    主  文
乙○○意圖營利，供給賭博場所，處有期徒刑肆月，如易科罰金
，以新台幣壹仟元折算壹日。扣案賭具麻將壹副、抽頭金新台幣
參佰元均沒收。
    事  實
一、乙○○意圖營利，自民國96年 4月間起，以麻將為賭具及其
    所經營位於臺北市○○區○○街47號 1樓合味冰酷冰果店後
    方之小房間為賭博場所，提供予不特定人賭博財物，由賭客
    輪流擲骰作莊，並約定賭客自摸時抽頭新臺幣（下同）50元
    。嗣於同年10月1日下午7時40分許，甲○○、丁○○、丙○○及戊○○在上址賭博財物時，為警接獲檢舉前往該址經乙○○同意搜索而查獲，並扣得賭具麻將1副、抽頭金300元及
    賭資2700元（賭資部分業經警察機關依社會秩序維護法規定
    沒入）。
二、案經臺北市政府警察局中山分局報告臺灣臺北地方法院檢察
    署檢察官偵查後聲請以簡易判決處刑，本院認不宜以簡易判
    決處刑，改依通常程序審理。
    理  由
一、訊據被告乙○○對於提供上開場所予人賭博麻將，並於96年
    10月1日下午7時40分許查獲在該處賭博之甲○○、丁○○、
    丙○○及戊○○，並扣得賭具麻將1副、抽頭金300元及賭資
    2700元等情，雖不否認，惟矢口否認有何意圖營利之情，辯
    稱：並沒有收抽頭金，只是幫賭客購買飲食云云。
二、經查：
  (一)證人甲○○、丁○○、丙○○及戊○○於警詢中均一致陳稱
    ：自摸一次抽頭50元，都是交給被告用以張羅賭客吃飯及飲
    料之用等語，而其四人於本院審理中到庭具結後作證則均否
    認其等於警詢中之陳述，辯稱因為時間太晚精神不好云云，
    然證人甲○○、丁○○、丙○○及戊○○警詢中均經確認同
    意夜間詢問，且詢問時間為夜間9時至9時57分，均與證人丁○○所述平日下班時間 9點多、證人戊○○所述平日11、12
    點多才睡覺等日常作息沒有衝突，且與證人丙○○所述警詢
    時間11點多不同，證人戊○○更稱原本預計打麻將打到晚上
    8、9點左右等語（見本院審判筆錄第 9、12、14、15頁），
    證人既均確認警詢筆錄由其等簽名，且警詢詢問時間與其等
    平日作息並無衝突，更與其等預定打麻將之時間相距不遠，
    難認其等警詢筆錄有何因疲勞詢問而與事實不符。且證人甲○○於本院審理中證述：並沒有抽頭金，有時候會請被告去
    買餐，有時自己去買，當天是請被告去買餐云云，證人丁○○證述：自摸的錢抽到夠吃飯就可以了，最多抽到 300元就
    夠了，由被告幫忙叫餐，自己付錢，沒有交錢給被告云云，
    證人丙○○證以：去過 2次，贏的人拿一些錢出來，沒有約
    定多少，4個人夠用就好，由4人中之 1人到對面快餐店叫便
    當云云，錢沒有經被告手云云；證人戊○○則證以：去過 3
    次，贏的人拿一些錢出來，約定最多300元，由我們自己4個
    人出去買云云，均與前警詢中筆錄不同，且四人經隔離訊問
    後所述細節部分顯相歧異，證人戊○○更坦承：開庭當日經
    過被告的店，看到被告及丁○○、甲○○、丙○○，其是與
    丁○○、丙○○一起來，被告與甲○○一起走等語（見本院
    審判筆錄第15頁），是證人四人於審判中所述與警詢中不符
    ，而其等先前之陳述顯然較具有可信之特別情況，且為證明
    犯罪事實存否所必要者，依刑事訴訟法第159條之2規定，本
    院認證人甲○○、丁○○、丙○○及戊○○於警詢中之陳述
    得作為證據，且應以其等警詢中之筆錄為認定事實之證據，
    先予說明。
  (二)證人甲○○、丁○○、丙○○及戊○○於警詢中均一致陳稱
    ：自摸一次抽頭50元，抽頭金都是交給被告，用以張羅賭客
    吃飯及飲料之用等語，被告甲○○另稱：她去過該處賭過 2
    、 3次，為警查獲當天是被告打電話叫她去的等語，證人丁○○則稱：前後去過4、5次等詞，證人丙○○證述：去過該
    處賭博 1次等語，證人戊○○亦稱：去過那裡賭博4、5次乙
    節（見偵查卷第13、16、17、19、22頁），與被告警詢中供
    稱：提供該地點予賭客賭博大約有半年時間乙節大致相符，
    是被告確實自96年4月間起即提供該處予不特定人賭博財物
    ，且從中抽取抽頭金，若被告單純提供地點無營利之意圖，
    又何須於為警查獲當天因證人丁○○、丙○○及戊○○要打
    麻將卻缺一人而特地撥打電話找證人甲○○到場？且被告本
    身即經營冰果店，必須隨時在店內照顧生意，若無任何營利
    何以願意提供場所給不特定人賭博，又為其等準備飲食？縱
    被告有提供飲食予賭客，亦僅係提供賭博場所之服務之一，
    難認被告無營利之意圖，是被告確有以自摸者每次抽頭50元
    之方式營利無誤，被告辯解只是單純為賭客叫餐，無營利之
    意圖云云，並不足採。復有扣案賭具麻將1副、抽頭金300元
    及賭資2700元可稽，本件事證明確，被告犯行已堪認定，應
    依法論科。
三、核被告所為係犯刑法第268條前段之意圖營利供給賭博場所
    罪，又按刑事法若干犯罪行為態樣，本質上原具有反覆、延
    續實行之特徵，立法時既予特別歸類，定為犯罪構成要件之
    行為要素，則行為人基於概括之犯意，在密切接近之一定時
    、地持續實行之複次行為，倘依社會通念，於客觀上認為符
    合一個反覆、延續性之行為觀念者，於刑法評價上，即應僅
    成立一罪，俾免有重複評價、刑度超過罪責與不法內涵之疑
    慮；學理上所稱「集合犯」之職業性、營業性或收集性等具
    有重複特質之犯罪均屬之，例如經營、從事業務、收集、販
    賣、製造、散布等行為概念者是，是被告之提供賭博場所而
    營利之營業性行為，係在密集期間內以相同之方式持續進行
    ，未曾間斷，是此提供賭博場所犯行，即具有反覆、延續實
    行之特徵，從而在行為概念上，縱有多次提供賭博場所之舉
    措，仍應評價認係包括一罪之集合犯，併此說明。爰審酌被
    告前未曾因犯罪經判決執行，有臺灣高等法院被告前案紀錄
    表可稽，素行尚可，為警查獲當日所獲得之營利僅 300元，
    惟犯罪後未坦承犯行，且提供賭博場所，敗壞社會風氣，與
    其犯罪之動機、手段、目的等一切情狀，量處如主文所示之
    刑，並諭知易科罰金之折算標準。扣案之麻將1 副、抽頭金
    300 元，為被告所有，供其犯罪所用之物及犯罪所得之物，
    業據本院認定如上，爰依刑法第38條第1 項2款、第3款規定
    ，宣告沒收；又現場查扣之賭資2700元，業經移送機關臺北
    市政府警察局中山分局依社會秩序維護法規定沒入，有刑事
    案件移送書在卷可參，爰不另為沒收之宣告。
據上論斷，應依刑事訴訟法第452條、第284條之1、第299條第1
項前段，刑法第268條前段、第38條第1項第2款、第3款、第41條
第1項前段，刑法施行法第1條之1，判決如主文。
本案經檢察官陳重言到庭執行職務
中　　華　　民　　國　　96　　年　　12　　月　　31　　日
　　　　　　　　　刑事第四庭    法　官　黎惠萍
上正本證明與原本無異。
如不服本判決，應於判決送達後10日內向本院提出上訴狀 (應抄
附繕本)。
                                書記官  楊麗娟
中　　華　　民　　國　　97　　年　　1 　　月　　2 　　日
附錄本案論罪科刑法條全文
中華民國刑法第268條
（圖利供給賭場或聚眾賭博罪）
意圖營利，供給賭博場所或聚眾賭博者，處 3 年以下有期徒刑，
得併科3千元以下罰金。
